【裁判字號】    97,訴,617
【裁判日期】    970818
【裁判案由】    違反毒品危害防制條例
【裁判全文】
臺灣屏東地方法院刑事判決               97年度訴字第617號
公  訴  人  臺灣屏東地方法院檢察署檢察官
被      告  甲○○
上列被告因違反毒品危害防制條例案件，經檢察官提起公訴（96
年度毒偵字第2136號），本院裁定改依簡式審判程序審理，判決
如下：
    主  文
甲○○施用第一級毒品，累犯，處有期徒刑壹年貳月。扣案之藥
鏟壹支及夾鏈袋貳只，均沒收銷燬之；又施用第二級毒品，累犯
，處有期徒刑捌月。扣案之藥鏟壹支及夾鏈袋壹只，均沒收銷燬
之。應執行有期徒刑壹年捌月。扣案之藥鏟壹支及夾鏈袋貳只，
均沒收銷燬之。
    事  實
一、甲○○前於民國94年間因施用毒品案件，經依臺灣高雄地方
    法院裁定送觀察、勒戒後，認無繼續施用毒品之傾向，於94
    年8 月10日執行完畢釋放，由臺灣高雄地方法院檢察署檢察
    官以94年度毒偵字第5763號為不起訴處分確定；其又於94年
    間因施用第一級、第二級毒品案件，經臺灣屏東地方法院檢
    察官以94年度毒偵字第2559號提起公訴，經本院於95年5 月
    30日以94年度訴字1152號判決分別判處有期徒刑1 年2 月、
    8 月確定，嗣經本院以96聲減字29號裁定應執行刑有期徒刑
    10月，並於96年7 月16日執行完畢出監。
二、詎甲○○仍不思悔悟，明知海洛因及甲基安非他命業經公告
    列為毒品危害防制條例第2 條第2 項之第一、二級毒品，不
    得非法持有、施用，仍基於施用第一級毒品海洛因及第二級
    毒品甲基安非他命之犯意，於96年10月26日早上，在屏東縣
    恆春鎮○○里○○路10號住處內，以將甲基安非他命放在玻
    璃球內加熱後吸食煙霧之方式，施用第二級毒品甲基安非他
    命1 次；於同日下午2 時40分許，在上開住所，以將海洛因
    置入香菸內點燃後吸食之方式，施用第一級毒品海洛因1 次
    。嗣於同日下午3 時許，為警在其上揭住處內垃圾桶查獲其
    所有供施用毒品所用之夾鏈袋2 只及藥鏟1 支，經警詢問後
    ，甲○○方坦承其上開施用毒品犯行，復徵得其同意採尿送
    驗後，結果呈甲基安非他命及嗎啡陽性反應，始知上情。
三、案經屏東縣警察局恆春分局報請臺灣屏東地方法院檢察署檢
    察官偵查起訴。
    理  由
一、本件被告甲○○犯係死刑、無期徒刑、最輕本刑為3 年以上
    有期徒刑以外之罪，其於本院準備程序中就前揭被訴事實為
    有罪之陳述，經受命法官告知簡式審判程序之旨，並聽取其
    與公訴人之意見後，本院認無不得或不宜改依簡式審判程序
    進行之處，爰依刑事訴訟法第273 條之1 第1 項、第284 條
    之1 ，本院合議庭裁定由受命法官獨任依簡式審判程序審理
    ；又簡式審判程序之證據調查，依刑事訴訟法第273 條之2
    規定，不受同法第159 條第1 項審判外陳述排除之限制，再
    被告對於卷內之各項證據，亦不爭執證據能力，故卷內所列
    之各項證據，自得作為證據，合先敘明。
二、上揭事實，業據被告於警訊、偵查及本院審理時坦承不諱，
    而被告為警所採集之尿液檢體，經送請正修科技大學超微量
    研究科技中心檢驗，結果呈鴉片代謝類、安非他命類陽性反
    應，有該科技中心96年11月15日編號R00-0000-000檢驗報告
    1 份在卷可稽，足認被告上開自白顯與事實相符，堪信為真
    實。本件事證明確，被告犯行洵堪認定。
三、按毒品危害防制條例於92年7 月9 日修正公布，其中第20條
    、第23條將施用毒品之刑事處遇程序，區分為「初犯」、「
    5 年內再犯」、「5 年後再犯」，而依立法理由觀之，僅限
    於「初犯」、「5 年後再犯」，始應先經觀察、勒戒或強制
    戒治程序，倘被告於5 年內已再犯，經依法追訴處罰，縱其
    第3 次（或第3 次以上）再度施用毒品之時間，在初犯經觀
    察、勒戒或強制戒治執行完畢釋放5 年以後，已不合於「5
    年後再犯」之規定，且因已於「5 年內再犯」，顯見其再犯
    率甚高，原實施觀察、勒戒或強制戒治，已無法收其實效，
    即應依該條例第10條處罰，最高法院95年5 月9 日95年度第
    7 次刑事庭會議決議可資參照。查被告如事實欄之施用毒品
    事實經觀察勒戒、強制戒治之事實，此有臺灣屏東地方法院
    檢察署刑案資料查註紀錄表、臺灣高等法院被告前案紀錄表
    各1 份在卷可按，是被告既已於強制戒治執行完畢後5 年內
    再犯施用毒品案件，並經法院論罪科刑，即非屬前述「5 年
    後再犯」之情形，檢察官自應依法追訴。從而，本件事證明
    確，被告犯行洵堪認定，應依法論科。
四、按海洛因、甲基安非他命係毒品危害防制條例第2 條第2 項
    第1 款、第2 款所定之第一級毒品、第二級毒品，不得非法
    持有、施用。故核被告所為，係犯毒品危害防制條例第10條
    第1 項、第2 項施用第一級毒品罪、施用第二級毒品罪。其
    於施用海洛因、甲基安非他命前持有海洛因、甲基安非他命
    犯行，為其施用之高度行為所吸收，不另論罪。查被告有事
    實欄所載論罪科刑執行之情形，此有臺灣屏東地方法院檢察
    署刑案資料查註紀錄表及臺灣高等法院被告前案紀錄表各1
    份在卷可查，其受有期徒刑執行完畢後，5 年之內再犯有期
    徒刑以上刑之本罪，為累犯，應依刑法第47條第1 項規定加
    重其刑。爰審酌被告曾因施用毒品經送勒戒處所施以觀察勒
    戒後，仍未能戒斷其施用毒品之惡習，足見其陷溺已深，惟
    因施用毒品僅係戕害其自己身心並無加害他人，此次施用毒
    品次數各僅1 次，且其犯罪後坦承犯行、態度尚稱良好等一
    切情狀，量處如主文所示之刑，並合併定其應執行刑，以示
    懲儆。另扣案之被告所有供其施用毒品之器具夾鏈袋2 只及
    藥鏟1 支，經以臺灣尖端先進生技醫藥股份有限公司毒品簡
    易快速篩檢試劑檢驗結果，亦有嗎啡及甲基安非他命成分沾
    黏其內，有初步檢驗報告單3 張附卷可證（見警卷第19至21
    頁），又該物因與毒品無法析離，應整體視為毒品，均應依
    毒品危害防制條例第18條第1 項前段之規定併予宣告沒收銷
    燬之。
據上論斷，應依刑事訴訟法第273 條之1第1項、第299 條第1 項
前段，毒品危害防制條例第10條第1 項、第2 項、第18條第1項
前段，刑法第11條、第47條第1 項、第51條第5 款，判決如主文
。
本案經檢察官劉昀到庭執行職務。
中    華    民    國    97    年    8     月    18    日
                  刑事第一庭  法  官  許蓓雯
以上正本證明與原本無異。
如不服本判決應於收受本判決送達後十日內向本院提出上訴書狀
，其未敘述上訴理由者，並得於提起上訴後十日內向本院補提理
由書狀（均須按他造當事人之人數附繕本）「切勿逕送上級法院
」
中    華    民    國    97    年    8     月    18    日
                              書記官  蘇雅慧
本案論罪科刑法條：
毒品危害防制條例第10條
施用第一級毒品者，處六月以上五年以下有期徒刑。
施用第二級毒品者，處三年以下有期徒刑。


司法院資訊處製作；財團法人民間司法改革基金會備份。
